臺灣新竹地方法院刑事判決
                                     111年度交易字第94號
公  訴  人  臺灣新竹地方檢察署檢察官
被      告  楊明勲


上列被告因公共危險案件，經檢察官提起公訴（111年度偵字第9
04號），本院依簡式審判程序判決如下：
    主  文
楊明勲吐氣所含酒精濃度達每公升零點二五毫克以上而駕駛動力
交通工具，處有期徒刑伍月，如易科罰金，以新臺幣壹仟元折算
壹日。
    事實及理由
一、本件犯罪事實及證據，均引用檢察官起訴書之記載（如附件
    ）。
二、論罪科刑
（一）按行為後法律有變更者，適用行為時之法律。但行為後之
      法律有利於行為人者，適用最有利於行為人之法律，刑法
      第2條第1項定有明文。查被告行為後，刑法第185條之3之
      規定，業於111年1月28日修正公布，並於111年1月30日起
      施行，經比較新舊法之結果，以修正前刑法第185條之3之
      規定較有利於被告。是核被告楊明勲所為，係犯修正前刑
      法第185條之3第1項第1款之吐氣所含酒精濃度達每公升0.
      25毫克以上而駕駛動力交通工具之公共危險罪。　　　
（二）爰審酌被告無視酒後不得駕車之禁令，酒精濃度達每公升
      0.39毫克，仍貿然酒後駕車上路，嚴重危及道路交通安全
      ，缺乏尊重其他用路人生命、財產安全之觀念，實有不該
      ，惟念其犯後坦承犯行，尚知悔悟，兼衡其有粗工之工作
      ，暨其犯罪之動機、目的、手段、品行、生活狀況（警詢
      自陳家庭經濟狀況為勉持）、智識程度為高工畢業，及未
      造成他人生命、身體及財產法益之實害等一切情狀，量處
      如主文所示之刑，並諭知易科罰金之折算標準，以資懲儆
      。
據上論斷，應依刑事訴訟法第273條之1第1項、第299條第1項前
段、第310條之2、第454條第2項，判決如主文。
本案經檢察官廖啟村提起公訴，檢察官黃瑞盛到庭執行職務。
中　　華　　民　　國　　111 　年　　4 　　月　　8 　　日
                  刑事第七庭  法　官  王子謙
以上正本證明與原本無異。　　　　　　　　　
如不服本判決應於收受本判決後20日內向本院提出上訴書狀，上
訴書狀應敘述具體理由。上訴書狀未敘述上訴理由者，應於上訴
期間屆滿後20日內補提理由書狀於本院（均須按他造當事人之人
數附繕本）「切勿逕送上級法院」。
中　　華　　民　　國　　111 　年　　4 　　月　　8 　　日
                              書記官  田宜芳
附錄本案論罪科刑法條全文：
修正前刑法第185條之3
駕駛動力交通工具而有下列情形之一者，處二年以下有期徒刑，
得併科二十萬元以下罰金：
一、吐氣所含酒精濃度達每公升零點二五毫克或血液中酒精濃度
    達百分之零點零五以上。
二、有前款以外之其他情事足認服用酒類或其他相類之物，致不
    能安全駕駛。
三、服用毒品、麻醉藥品或其他相類之物，致不能安全駕駛。因
    而致人於死者，處三年以上十年以下有期徒刑；致重傷者，
    處一年以上七年以下有期徒刑。
曾犯本條或陸海空軍刑法第五十四條之罪，經有罪判決確定或經
緩起訴處分確定，於五年內再犯第一項之罪因而致人於死者，處
無期徒刑或五年以上有期徒刑；致重傷者，處三年以上十年以下
有期徒刑。
（附件）
臺灣新竹地方檢察署檢察官起訴書
                                      111年度偵字第904號
　　被　　　告　楊明勲  男　54歲（民國00年0月0日生）
　　　　　　　　　　　　住○○市○區○○里00鄰○○街000
　　　　　　　　　　　　　巷00弄0號
　　　　　　　　　　　　國民身分證統一編號：Z000000000號
上列被告因公共危險案件，業經偵查終結，認應提起公訴，茲將
犯罪事實及證據並所犯法條分敘如下：
　　　　犯罪事實
一、楊明勲前有4次不能安全駕駛之公共危險前科，最後1次經臺
    灣新竹地方法院以102年度竹交簡字第889號判決判處有期徒
    刑4月確定，於民國103年3月12日易科罰金執行完畢（本案
    不構成累犯）。詎其猶不知悔改，自110年12月31日下午7時
    35分許起至同日下午8時20分許止，在其位於新竹市○區○○街
    000巷00弄0號住處飲用啤酒3罐後，其吐氣酒精濃度已逾每
    公升0.25毫克，猶於同日下午8時30分許，自上址騎乘車牌
    號碼000-0000號普通重型機車上路。嗣於同日下午8時35分
    許，行經新竹市北區經國路2段與國光街交岔路口，因違規
    未使用燈光為警臨檢，發現其顯有酒後駕車跡象，並於同日
    下午8時38分許對其施以吐氣酒精濃度測試，其測定值達每
    公升0.39毫克而查獲。
二、案經新竹市警察局第一分局報告偵辦。
　　　　證據並所犯法條
一、證據清單及待證事實：
編號 證據名稱 待證事實 1 被告楊明勲於警詢時及偵查中之自白。 證明全部犯罪事實。 2 酒精測定紀錄表、呼氣酒精測試器檢定合格證書、新竹市警察局舉發違反道路交通管理事件通知單影本、員警偵查報告等。 佐證全部犯罪事實。 
　　綜上，足認被告前述自白核與事實相符，其犯嫌堪予認定。
二、所犯法條：
　　核被告楊明勲所為，係犯刑法第185條之3第1項第1款之公共
    危險罪嫌。請審酌被告前有4次不能安全駕駛之公共危險前
    科，與本件公共危險之罪質相同，其犯罪類型、犯罪手法亦
    類似，顯見被告對已執行完畢之刑罰反應力薄弱，主觀惡行
    重大，依罪刑相當原則有從重量刑之必要，請從重量處其刑
    ，以示懲儆。
三、依刑事訴訟法第251條第1項提起公訴。
　　此　致
臺灣新竹地方法院
中　　華　　民　　國　 111　　年　　1 　　月　　17　　日
　　                         檢　察　官　廖  啟  村　
本件正本證明與原本無異
中　　華　　民　　國　 111　  年　  1　   月　  21    日
　　                         書　記　官　陳  德  倫　　
附錄本案所犯法條：　
中華民國刑法第185條之3
駕駛動力交通工具而有下列情形之一者，處 2 年以下有期徒刑
，得併科 20 萬元以下罰金：
一、吐氣所含酒精濃度達每公升零點二五毫克或血液中酒精濃度
    達百分之零點零五以上。
二、有前款以外之其他情事足認服用酒類或其他相類之物，致不
    能安全駕駛。
三、服用毒品、麻醉藥品或其他相類之物，致不能安全駕駛。
因而致人於死者，處 3 年以上 10 年以下有期徒刑；致重傷者
，處 1 年以上 7 年以下有期徒刑。
曾犯本條或陸海空軍刑法第 54 條之罪，經有罪判決確定或經緩
起訴處分確定，於五年內再犯第 1 項之罪因而致人於死者，處
無期徒刑或 5 年以上有期徒刑；致重傷者，處 3 年以上 10 年
以下有期徒刑。